臺灣高等法院高雄分院刑事判決　　　　 94年度上訴字第141號
上　訴　人　臺灣屏東地方法院檢察署檢察官
被　　　告　甲○○
上列上訴人因被告違反毒品危害防制條例案件，不服臺灣屏東地
方法院93年度訴字第387 號中華民國93年12月14日第一審判決（
起訴案號：臺灣屏東地方法院檢察署93年度毒偵字第646 號；移
送原審併辦案號：同署93年度毒偵字第1490號、1597號、1757號
、1949號），提起上訴（移送本院併辦案號：同署94年度毒偵字
第357號），本院判決如下：
      主  文
原判決撤銷。
甲○○連續施用第一級毒品，處有期徒刑拾月，扣案如附表編號
２、３、４、５、６所示之注射針筒拾玖支、藥鏟參支、海洛因
壹小包（淨重零點零肆公克，含海洛因殘渣之空包裝重零點貳貳
公克），均沒收銷燬；止血帶壹條沒收。又連續施用第二級毒品
，處有期徒刑柒月，扣案如附表編號２、３、４、６所示之吸食
器伍組、玻璃吸食球伍個、安非他命肆小包（毛重壹點捌公克）
、安非他命壹小包（毛重壹點玖公克），均沒收銷燬。應執行有
期徒刑壹年參月，扣案如附表編號２、３、４、５、６所示之注
射針筒拾玖支、藥鏟參支、海洛因壹小包（淨重零點零肆公克，
含海洛因殘渣之空包裝重零點貳貳公克）、吸食器伍組、玻璃吸
食球伍個及安非他命肆小包（毛重壹點捌公克）、安非他命壹小
包（毛重壹點玖公克），均沒收銷燬；止血帶壹條沒收。
      事  實
一、甲○○前曾因施用毒品案件，經台灣屏東地方法院以92年度
    毒聲字第799 號裁定送觀察、勒戒後，認無繼續施用毒品傾
    向，由臺灣屏東地方法院檢察署檢察官於民國92年7 月2 日
    ，以92年度毒偵字第1033號為不起訴處分確定，仍不思悔悟
    ，於觀察、勒戒執行完畢釋放後5 年內，復基於概括犯意，
    自93年2 月中旬某日起至94年1 月25日止，在屏東縣內埔鄉
    ○○村○○路415 號住處或老埤溪堤坊等地，以每2 、3 日
    至1 星期1 次，持針筒注射身體之方式，連續施用第一級毒
    品海洛因多次；並自93年2 月中旬某日起至94年1 月25 日
    止，在屏東縣內埔鄉○○村○○路415 號住處或老埤溪堤坊
    等地，以每星期1 次，用火燒烤吸食之方式，連續施用第二
    級毒品甲基安非他命多次（公訴人起訴書記載為安非他命，
    應予更正）。嗣分別於附表所載時間、地點為警查獲6 次，
    詳如附表所示，並扣得如附表所示之注射針筒共19支、藥鏟
    3 支、止血帶壹條、海洛因1 小包（淨重0.04公克，含海洛
    因殘渣之空包裝重0.22公克）、吸食器5 組、玻璃吸食球5
    個及安非他命4 小包（毛重1.8 公克）、安非他命1 小包（
    毛重1.9 公克），並採集尿液送驗。
二、案經屏東縣警察局、屏東縣警察局屏東分局、內埔分局報請
    臺灣屏東地方法院檢察署檢察官偵查起訴及移送台灣屏東地
    方法院併案審理，並經屏東縣警察局移送臺灣屏東地方法院
    檢察署檢察官轉送本院併辦審理。
      理  由
一、被告上揭犯罪事實，有下列證據可資證明：
(一)、被告於原審法院審理中自白（93年11月30日審判筆錄）。
(二)、查扣第1 至第5 次之施用毒品器具注射針筒17支、藥鏟3 支
    、吸食器3 組、玻璃吸食球5 個，經送高雄醫學大學附設中
    和紀念醫院檢驗結果，注射針筒17支、藥鏟3 支均含海洛因
    殘留反應，吸食器3 組、玻璃吸食球5 個均含甲基安非他命
    殘留反應，有檢驗報告9 紙可稽（原審法院卷第94頁至102
    頁）。此外並有第6 次查獲時扣押之海洛因注射針筒2 支、
    止血帶1 條；安非他命吸食器2 組可資佐證。
(三)、查扣之海洛因1 小包（淨重0.04公克，含海洛因殘渣之空包
    裝重0.22公克），經法務部調查局鑑定結果，確為第一級第
    六項毒品海洛因成分，有該局93年9 月3 日調科壹字第
    240003243 號鑑定通知書可參（93年度毒偵字第1597號卷第
    22頁）；安非他命4 小包（毛重1.8 公克），經屏東縣警察
    內埔分局以毒品簡易快速篩檢試劑初步檢驗結果，確呈第二
    級毒品甲基安非他命反應，有鑑驗報告單可按（93年度毒偵
    字第1757號所附警卷第27頁）。安非他命1 小包（毛重1.9
    公克），經屏東縣警察屏東分局以台灣尖端先進生技醫藥公
    司製造之毒品簡易快速篩檢試劑初步檢驗結果，確呈第二級
    毒品甲基安非他命反應，有鑑驗報告單可按（93年度毒偵字
    第1490號所附警卷第12頁）。
(四)、被告前後多次為警查獲所採集之尿液，經檢驗結果，均呈嗎
    啡及甲基安非他命陽性反應，有屏東縣衛生局93年3 月4 日
    屏縣衛檢六字第930069號、93年8 月19日屏縣衛檢六字第
    930315號、93年8 月25日屏縣衛檢六字第930332號、93年9
    月10日屏縣衛檢六字第930362號煙毒、93年11月02日屏縣衛
    檢六字第930428號及麻醉藥品類委託檢驗結果通知書四份（
    分別附於本案警卷第15頁、93年度毒偵字第1757號偵查卷第
    5 頁、原審法院卷第44頁、93年度毒偵字第1597號卷第34
    頁）、長榮大學確認報告1 份（93年度毒偵字第646 號偵查
    卷第18頁）、屏東縣警察局內埔分局查獲涉嫌毒品危害防制
    條例毒品初步檢驗報告單2 份（93年度毒偵字第1949號所附
    警卷第15頁及94年度毒偵字第357 號所附警卷內附）在卷可
    佐。
二、基於前項證據，可認被告於原審審理中關於施用毒品之自白
    與事實相符，依刑事訴訟法第156 條第1 項之規定，自得為
    本案之證據。且被告前曾因施用毒品案件，經原審法院以92
    年度毒聲字第799 號裁定送觀察、勒戒後，認無繼續施用毒
    品傾向，由臺灣屏東地方法院檢察署檢察官於92年7 月2 日
    ，以92年度毒偵字第1033號處分不起訴確定，有臺灣高等法
    院被告全國前紀錄表、臺灣屏東地方法院檢察署刑案資料查
    註紀錄表及不起訴處分書附卷足憑，被告於觀察、勒戒執行
    完畢釋放後5 年內，再度施用毒品，事證明確，犯行堪以認
    定。
三、核被告所為，係犯毒品危害防制條例第10條第1 項之施用第
    一級毒品罪及同條第2 項之施用第二級毒品罪，被告施用毒
    品期間持有第一級、第二級毒品之低度行為，均為施用之高
    度行為所吸收，不另論罪。被告先後多次施用第一級毒品海
    洛因及第二級毒品甲基安非他命犯行，時間緊接，罪名與犯
    罪構成要件相同，顯均係基於概括犯意反覆為之，均應依連
    續犯規定以一罪論。所犯2 罪間，犯意各別，罪名不同，應
    予分論併罰。公訴人雖僅就被告於93年2 月26日凌晨0 時53
    分回溯72小時內某時，在不詳處所非法施用第一級毒品海洛
    因及第二級毒品安非他命（應為甲基安非他命）各1 次之犯
    行提起公訴，而未論及被告其餘連續施用第一級、第二級毒
    品之行為，惟因被告其餘所犯與公訴人起訴部分均有裁判上
    一罪之連續關係，為起訴效力所及，本院自可一併論科。
四、原審據以論罪科刑，固非無見。惟(一)被告於附表編號２被查
    獲之時間為93年7 月27日14時20分，原判決認被查獲之時間
    為93年7 月27日15時30分，其事實之認定尚有未合。(二)就附
    表編號３所示查扣之海洛因1 小包（淨重0.04公克，含海洛
    因殘渣之空包裝重0.22公克），原判決未敘明該查扣海洛因
    1 小包之空包裝重0.22公克與毒品有何關係，逕為沒收銷燬
    之諭知，亦有未合。(三)就附表編號２部分，另經查扣安非他
    命4 小包，毛重1.8 公克，原判決漏未載明，自有未洽。(四)
    被告復於94年1 月28日13時20分，為警查獲其連續吸食第一
    、二級毒品之行為（即移送本院併辦部分），原判決就此部
    分漏未審酌，為有未當。檢察官上訴意旨，以原審量刑過輕
    ，指摘原判決不當，雖無理由，但原判決既有上開可議之處
    ，自仍應由本院將原判決（併其定應執行刑）撤銷改判。爰
    審酌被告犯罪之動機、目的、施用毒品時間、次數及犯後態
    度等一切情狀，分別量處如主文第2 項所示之刑，並定其應
    執行刑。扣案之注射針筒19支、藥鏟3 支、吸食器5 組、玻
    璃吸食球5 個，均為被告所有供施用毒品之器具，已據其供
    明在卷，且經送高雄醫學大學附設中和紀念醫院檢驗結果，
    注射針筒19支、藥鏟3 支均含海洛因殘留反應，吸食器5 組
    、玻璃吸食球5 個均含甲基安非他命殘留反應，有檢驗報告
    可稽，其分別所含之海洛因及甲基安非他命毒品，已具有不
    可析離之關係，與其他扣案之海洛因1 小包（淨重0.04公克
    ，含有海洛因殘渣之空包裝重0.22公克，亦與海洛因具有不
    可析離之關係）及安非他命4 小包（毛重1.8 公克），安非
    他命1 小包（毛重1.9 公克），均應依毒品危害防制條例第
    18 條 第1 項前段規定，沒收銷燬；另扣押之止血帶一條，
    為被告所有，供施用海洛因所用之物，此已經被告自承在案
    ，依刑法第38條第1 項第2 款之規定沒收。
據上論結，應依刑事訴訟法第369 條第1 項前段、第364 條、第
299 條第1 項前段，毒品危害防制條例第10條第1 項、第2 項、
第18條第1 項前段，刑法第11條、第56條、第38條第1 項第2 款
、第51 條第5 款，判決如主文。
本案經檢察官張金塗到庭執行職務。
中　　華　　民　　國　　94　　年　　4 　　月　　14　　日
　　　　　　刑事第九庭         審判長法   官  張明松
                                      法　官  郭玫利
                                      法　官  任森銓
以上正本證明與原本無異。
施用第一級毒品部分如不服本判決應於收受本判決後10日內向本
院提出上訴書狀，其未敘述上訴理由者，並得於提起上訴後10日
內向本院補提理由書狀（均須按他造當事人之人數附繕本）「切
勿逕送上級法院」。
施用第二級毒品部分不得上訴。
中　　華　　民　　國　　94　　年　　4 　　月　　14　　日
　　　　　　　　　　　　　　　　　　　書記官  蘇恒仁
附錄本判決論罪科刑法條：
毒品危害防制條例第10條第1 項、第2 項：
施用第一級毒品者，處6 月以上5 年以下有期徒刑。
施用第二級毒品者，處3年以下有期徒刑。
附表：
┌─┬───┬────┬─────┬───────┬─────┬────┐
│編│行為人│查獲時間│ 查獲地點 │扣押物品      │檢驗結果  │備    考│
│號│      │        │          │              │          │        │
├─┼───┼────┼─────┼───────┼─────┼────┤
│１│甲○○│93年2 月│屏東縣內埔│無            │空白      │93年度毒│
│  │      │25日22時│鄉興村興南│              │          │偵字第64│
│  │      │40分    │路旁      │              │     　　 │6 號    │
│  │      │　      │          │              │     　 　│        │
│  │      │        │          │              │          │        │
├─┼───┼────┼─────┼───────┼─────┼────┤
│２│甲○○│93年7 月│屏東縣內埔│注射針筒9 支、│注射針筒9 │93年度毒│
│  │      │27日14時│鄉老埤村壽│藥鏟3 支、吸食│支及藥鏟3 │偵字第17│
│  │      │20分    │比路415 號│器1 組、玻璃吸│支均呈海洛│57號    │
│  │      │        │          │食球5個、安非 │因陽性反應│        │
│  │      │        │          │他命4小包，毛 │，吸食器1 │        │
│  │      │        │          │重1.8公克     │組及玻璃吸│        │
│  │      │        │          │              │食球5 個，│        │
│  │      │        │          │              │安非他命4 │        │
│  │      │        │          │              │小包，均呈│        │
│  │      │        │          │              │甲基安非他│        │
│  │      │        │          │              │命陽性反應│        │
│  │      │        │          │              │          │        │
├─┼───┼────┼─────┼───────┼─────┼────┤
│３│甲○○│93年8 月│同右　　　│注射針筒5 支、│注射針筒5 │93年度毒│
│  │　　　│1 日18時│　　　　　│吸食器1 組、海│支及海洛因│偵字第14│
│  │      │30分    │　　      │洛因1 小包淨重│1 小包均呈│90號    │
│  │      │　      │          │0.04公克，空包│海洛因陽性│        │
│  │      │　      │          │裝重0.22公克、│反應，吸食│        │
│  │      │        │          │安非他命1 小包│器1 組及安│        │
│  │      │        │          │，毛重1.9 公克│非他命1 小│        │
│  │      │        │          │              │包均呈甲基│        │
│  │      │        │          │              │安非他命陽│        │
│  │      │        │          │              │性反應    │        │
├─┼───┼────┼─────┼───────┼─────┼────┤
│４│甲○○│93年8 月│同右　　　│注射針筒2 支、│注射針筒2 │93年度毒│
│  │　　　│22日21時│　　　　　│吸食器1組　   │支呈海洛因│偵字第15│
│  │      │15分    │          │　            │陽性反應，│97號    │
│  │      │        │          │　            │吸食器1組 │        │
│  │      │        │          │　            │呈甲基安非│        │
│  │      │        │          │              │他命陽性反│        │
│  │      │        │          │              │應        │        │
├─┼───┼────┼─────┼───────┼─────┼────┤
│５│甲○○│93年10  │屏東縣內埔│注射針筒1支   │注射針筒1 │93年度毒│
│  │      │月1 日15│鄉興南村昌│              │支呈海洛因│偵字第19│
│  │      │時30分  │宏路上    │              │陽性反應  │49號    │
│  │      │        │          │              │　        │        │
├─┼───┼────┼─────┼───────┼─────┼────┤
│  │      │94年1 月│屏東縣內埔│海洛因注射針筒│          │94年度毒│
│  │      │28日13時│鄉老埤村壽│2支 、止血帶1 │          │偵字第35│
│6 │甲○○│20分    │比路415號 │條、安非他命吸│          │7號     │
│  │      │        │          │食器2 組      │          │        │
└─┴───┴────┴─────┴───────┴─────┴────┘
